---
title: R语言使用dplyr编程【练习】
author: Liang
date: '2020-12-14'
slug: Programming_with_dplyr
categories:
  - R
tags: []
lastmod: '2020-12-14T17:28:53-05:00'
keywords: []
description: ''
comment: no
toc: no
autoCollapseToc: no
postMetaInFooter: no
hiddenFromHomePage: no
contentCopyright: no
reward: no
mathjax: yes
mathjaxEnableSingleDollar: yes
mathjaxEnableAutoNumber: yes
hideHeaderAndFooter: no
flowchartDiagrams:
  enable: no
  options: ''
sequenceDiagrams:
  enable: no
  options: ''
---

# 官方文档

说的并不是很清楚，看不太懂



dplyr是R语言的数据分析包，类似于python中的pandas，能对dataframe类型的数据做很方便的数据处理和分析操作。最初我也很奇怪dplyr这个奇怪的名字，我查到其中一种解释 - d代表dataframe - plyr是英文钳子plier的谐音

dplyr如同R的大多数包，都是函数式编程，这点跟Python面向对象编程区别很大。优点是初学者比较容易接受这种函数式思维，有点类似于流水线，每个函数就是一个车间，多个车间共同完成一个生产（数据分析）任务。


dplyr有两种类型的函数，data masking或者tidy selection

>数据脱敏(Data Masking),又称数据漂白、数据去隐私化或数据变形


```{r}
library(dplyr)

# base R
starwars[starwars$homeworld == "Naboo" & starwars$species == "Human", ,]

# tidy

starwars %>% filter(homeworld == "Naboo", species == "Human")
```

```{r}
mtcars
```

使用{{}}来拥抱变量在这种情况下。


```{r}
var_summary <- function(data, var) {
  data %>%
    summarise(n = n(), min = min({{ var }}), max = max({{ var }}))
}
mtcars %>% 
  group_by(cyl) %>% 
  var_summary(mpg)
```


但是如果环境变量是字符的话，则可以用[[]]来代替

```{r}
for (var in names(mtcars)) {
  mtcars %>% count(.data[[var]]) %>% print()
}
```


环境变量还是用{{}}包裹


```{r}
summarise_mean <- function(data, vars) {
  data %>% summarise(n = n(), across({{ vars }}, mean))
}
mtcars %>% 
  group_by(cyl) %>% 
  summarise_mean(where(is.numeric))
```
但是变量是字符串的时候用all_of或者是any_of

```{r}
vars <- c("mpg", "vs")
mtcars %>% select(all_of(vars))
mtcars %>% select(!all_of(vars))
```

这样写会有问题，因为x, grp和y都没有定义

```{r}
my_summary_function <- function(data) {
  data %>% 
    filter(x > 0) %>% 
    group_by(grp) %>% 
    summarise(y = mean(y), n = n())
}
```


但是我们可以利用rlang中的.data来解决问题


```{r}
#' @importFrom rlang .data
my_summary_function <- function(data) {
  data %>% 
    filter(.data$x > 0) %>% 
    group_by(.data$grp) %>% 
    summarise(y = mean(.data$y), n = n())
}
```

```{r}
my_summarise <- function(.data, ...) {
  .data %>%
    group_by(...) %>%
    summarise(mass = mean(mass, na.rm = TRUE), height = mean(height, na.rm = TRUE))
}

starwars %>% my_summarise(homeworld)


starwars %>% my_summarise(sex, gender)
```


```{r}
my_summarise <- function(data, summary_vars) {
  data %>%
    summarise(across({{ summary_vars }}, ~ mean(., na.rm = TRUE)))
}
starwars %>% 
  group_by(species) %>% 
  my_summarise(c(mass, height))
```
```{r}
mtcars %>% 
  names() %>% 
  purrr::map(~ count(mtcars, .data[[.x]]))
```

# 其他人的理解


参考：https://shixiangwang.github.io/home/cn/post/2019-07-08-dplyr-programming/


dplyr 函数使用非标准计算（NSE）。这是一个术语——意味着它们不遵循通常的计算规则。 相反，它们捕获你键入的表达式并以自定义的方式对其进行计算。这让 dplyr 代码有两个主要优点：

数据框的操作可以简洁地表达，因为你不需要重复输入数据框名称。例如你可以这样写filter(df, x == 1, y == 2, z == 3)来代替df[df$x == 1 & df$y ==2 & df$z == 3, ].

dplyr 可以选择以不同的方式计算结果与base R 相结合。

不幸的是，这些好处不是免费的。有两个主要缺点：

1. 大多数dplyr参数不是透明。这意味着你不能用一个看似等价的对象代替一个在别处定义的值。


```{r}
df <- tibble(x = 1:3, y = 3:1)
filter(df, x == 1)

# 不等于下面两个的意思

# my_var <- x
# filter(df, my_var == 1)


my_var <- "x"
# filter(df, my_var == 1)

```

2. dplyr代码不明确，取决于在哪里定义了哪些变量, filter(df, x == y)可以等价于下面任意一个：

```{r}
df[df$x == df$y, ]

# 这下面三个其实不行

# df[df$x == y, ] 
# df[x == df$y, ]
# df[x == y, ]
```

```{r}
greet <- function(name) {
  "How do you do, name?"
}
greet("Shixiang")

```

这样做并不行，英文输入是字符串，但是可以通过下面的到想要的结果

```{r}
greet <- function(name) {
  paste0("How do you do, ", name, "?")
}
greet("Shixiang")
```

```{r}
greet <- function(name) {
  glue::glue("How do you do, {name}?")
}
greet("Shixiang")
```

```{r}
df <- tibble(
  g1 = c(1, 1, 2, 2, 2),
  g2 = c(1, 2, 1, 2, 1),
  a = sample(5),
  b = sample(5)
)

df %>%
  group_by(g1) %>%
  summarise(a = mean(a))

df %>%
  group_by(g2) %>%
  summarise(a = mean(a))
```


```{r}

# 这样的话就是不行

my_summarise <- function(df, group_var) {
  df %>%
    group_by(group_var) %>%
    summarise(a = mean(a))
}

# my_summarise(df, g1)

# my_summarise(df, "g2")
```
group_by()函数像引号"一样工作：它不会计算（执行）它的输入，而是捕获输入。

想要函数工作，我们需要做两件事情。我们需要自己先捕获输入（因此my_summarise()像group_by()一样可以输入一个裸的变量名）；然后我们需要告诉group_by()计算已经捕获的输入。









