---
title: R整洁代码
author: KJY
date: '2022-12-05'
slug: R整洁代码
categories:
  - R
tags: []
lastmod: '2022-12-05T15:06:11-05:00'
keywords: []
description: ''
comment: no
toc: no
autoCollapseToc: no
postMetaInFooter: no
hiddenFromHomePage: no
contentCopyright: no
reward: no
mathjax: yes
mathjaxEnableSingleDollar: yes
mathjaxEnableAutoNumber: yes
hideHeaderAndFooter: no
flowchartDiagrams:
  enable: no
  options: ''
sequenceDiagrams:
  enable: no
  options: ''
---

数据屏蔽:使得可以不用带数据框(环境变量)名字，就能使用数据框内的变量(数据变量)，便 于在数据集内计算值

- 环境变量(env-variables) ，一般你在Rstuido右上角的Environment中发现它。比如n <- 10这里的n

- 数据变量(data-variables)，一般指数据框的某个变量。比如data <- data.frame(x = 1, n = 2)中的data$n

但作为函数参数时的间接使用，正常是环境变量，要想作为数据变量使用，则需要用两个大括号括起来 {{var}}:

```{r}
library(tidyverse)
var_summary = function(data, var) { 
  data %>% summarise(n = n(), mean = mean({{var}}))
}


mtcars %>%
  group_by(cyl) %>%
  var_summary(mpg)
```


若是字符向量形式，想作为数据变量，则需要在函数体中使用 .data[[var]]，这里 .data 是代替 数据集的代词:

```{r}
var_summary = function(data, var) { data %>%
    summarise(n = n(), mean = mean(.data[[var]]))
}
mtcars %>%
  group_by(cyl) %>%
  var_summary("mpg")
```


同样地，整洁选择作为函数参数时的间接使用，也需要用两个大括号括起来 {{vars}}:

```{r}
summarise_mean = function(data, vars) { data %>%
    summarise(n = n(), across({{vars}}, mean))
}
mtcars %>%
  group_by(cyl) %>%
  summarise_mean(where(is.numeric))
```

若是字符向量形式，则需要借助函数 all_of() 或 any_of()，取决于你的选择:

```{r}
vars = c("mpg", "vs")
mtcars %>% select(all_of(vars))
mtcars %>% select(!all_of(vars))
```

以下则不合适
```{r}
vars = c("mpg", "vs")
mtcars %>% select(vars)
```

使用数据屏蔽或整洁选择同时修改列名的用法:

```{r}
my_summarise = function(data, mean_var, sd_var) { data %>%
summarise("mean_{{mean_var}}" := mean({{mean_var}}), "sd_{{sd_var}}" := sd({{sd_var}}))
}
mtcars %>%
  group_by(cyl) %>%
  my_summarise(mpg, disp)
```

```{r}
my_summarise = function(data, group_var, summarise_var) { data %>%
    group_by(across({{group_var}})) %>% summarise(across({{summarise_var}}, mean, .names = "mean_{.col}")) #整洁选择作为函数参数时的间接使用，也需要用两个大括号括起来 {{vars}}:
#环境变量要想作为数据变量使用，则需要用两个大括号括起来
}
mtcars %>%
  my_summarise(c(am, cyl), where(is.numeric))
```



环境变量在函数中当作mtcars中的数据变量，即当做mtcars的一个列的名字来使用，就需要引用(quote)和解引用(unquote)两个工序：

第一步，用 enquo()把用户传递过来的参数引用起来（引用可以理解为冷冻起来）

第二步，用 !! 解开这个引用（解引用可以理解为解冷），然后使用参数的内容

这个quote-unquote的过程让环境变量名变成了数据变量，也可以理解为在函数评估过程中，数据变量（data-variable）遮盖了环境变量（env-variable），即数据遮盖（data masking），看到cyl，正常情况下，本来应该是到环境变量里去找这个cyl对应的值，然而，数据遮盖机制，插队了，让代码去数据变量中去找cyl以及对应的值。


```{r}
group_var <-  quote(cyl)
summary_var <-  quote(mpg)
    
rlang::qq_show( 
    data %>%
    group_by(!!group_var) %>%
    summarise(mean = mean(!!summary_var))
)
```

```{r}
group_var <-  quote(cyl)
summary_var <-  quote(mpg)
mtcars %>%
    group_by(!!group_var) %>%
    summarise(mean = mean(!!summary_var))
```


```{r}
grouped_mean = function(data, summary_var, group_var) { 
  summary_var = enquo(summary_var)
  group_var = enquo(group_var)
data %>%
    group_by(!!group_var) %>%
    summarise(mean = mean(!!summary_var))
}
grouped_mean(mtcars, mpg, cyl)
```

是一样的，但是使用{{}}的代码更加简单些

```{r}
grouped_mean = function(data, summary_var, group_var) { 
data %>%
    group_by({{group_var}}) %>%
    summarise(mean = mean({{summary_var}}))
}
grouped_mean(mtcars, mpg, cyl)
```

要想修改结果列名，可借助 as_label() 函数从引用中提取名字:

```{r}
grouped_mean = function(data, summary_var, group_var) { 
  summary_var = enquo(summary_var)
  group_var = enquo(group_var)
  summary_nm = str_c("mean_", as_label(summary_var))
  group_nm = str_c("group_", as_label(group_var))
  
   data %>%
    group_by(!!group_nm := !!group_var) %>%
    summarise(!!summary_nm := mean(!!summary_var))
}
grouped_mean(mtcars, mpg, cyl)
```

我们希望输出的统计结果中，统计参数名加一个前缀 “avg_”， 可以分三步完成

获取引用参数的默认名
修改参数的默认名，比如加前缀或者后缀
!! 解引用并放在 := 左边

```{r}
grouped_mean2 <- function(.data, .summary_var, ...) {
  summary_var <- enquo(.summary_var)
  group_vars <- enquos(...)

  # Get and modify the default name
  summary_nm <- as_label(summary_var)
  summary_nm <- paste0("avg_", summary_nm)

  .data %>%
    group_by(!!!group_vars) %>%
    summarise(!!summary_nm := mean(!!summary_var))  # Unquote the name
}

grouped_mean2(mtcars, disp, cyl, am)
```

或者更简洁的办法

```{r}
my_summarise <- function(data, group_var, summarise_var) {
  data %>%
    group_by(across({{ group_var }})) %>%
    summarise(across({{ summarise_var }}, mean, .names = "mean_{col}"))
}

my_summarise(starwars, species, height)
```











