---
title: "R编程补充"
output: html_document
date: "2023-02-07"
---


```{r}
addn = function(y) {
    function(x){
        x + y
    }
}
```

addn不是一个加法器，而是一个生成加法器的工厂！


```{r}
add1 = addn(1)
add2 = addn(2)
```


```{r}
add1(10)
add2(10)
```

```{r}
add1

add2
```

一个函数不在当前环境（例子中为全局环境）下，那么输出该函数就会一并显示其所属的环境。在add1的环境中，y是在addn(1)确定的


```{r}
environment(add1)$y
```

```{r}
color_line = function(col){
    function(...){
        plot(..., type = "l", lty = 1, col = col)
    }
}

red_line = color_line("red")
red_line(rnorm(30), main = "Red line plot")

```


```{r}
red_line
```


```{r}
environment(red_line)$col
```
```{r}
add = function(x, y, z ){
    x + y + z
}
product = function(x, y, z){
    x * y * z
}
combine = function(f, x, y, z){
    f(x, y, z)
}

combine(add, 3, 4, 5)

combine(product, 3, 4, 5)
```

```{r}
iris[iris$Sepal.Length > quantile(iris$Sepal.Length, 0.8) & 
         iris$Sepal.Width > quantile(iris$Sepal.Width, 0.8) & 
         iris$Petal.Length > quantile(iris$Petal.Length, 0.8) &
         iris$Petal.Width > quantile(iris$Petal.Width, 0.8), ]
```


```{r}
subset(iris,
       Sepal.Length > quantile(Sepal.Length, 0.8) & 
         Sepal.Width > quantile(Sepal.Width, 0.8) & 
         Petal.Length > quantile(Petal.Length, 0.8) &
         Petal.Width > quantile(Petal.Width, 0.8))
```

subset()神奇之处在于它调整了参数被计算的环境，分两步完成，首先捕获表达式，然后调整表达式的计算。

捕获表达式意味着防止表达式被执行，而将表达式本身存储为变量的形式。具有这个功能的函数为quote()


```{r}
call1 = quote(rnorm(5))
call1
```

```{r}
typeof(call1)

class(call1)
```
call本质上是一个语言对象，并且是一个函数调用




```{r}
name1 = quote(rnorm)
typeof(name1)
class(name1)

```
name是一个符号（或名称）而不是函数调用

事实上，quote()捕捉到函数调用时会返回调用，而捕获到变量名时则返回一个符号。

```{r}
as.list(call1)
```

quote()捕获一个已知的表达式，而substitute()可以作用于任意的用户输入表达式。


```{r}

rnorm(5)

fun1 = function(x){
    quote(x)
}

fun1(rnorm(5))
```


quote(x)捕获的是表达式x，而不是输入表达式rnorm(5)。下面使用substitute()：

```{r}
fun2 = function(x){
    substitute(x)
}
fun2(rnorm(5))
```


```{r}
substitute(x + y + x ^2, list(x = 1))

substitute(f(x + f(y)), list(f = quote(sin)))

substitute(x, list(x = quote(rnorm(5))))
```

表达式的捕获
和
执行表达式














































