---
title: R语言中的调色板
author: Liang
date: '2018-12-20'
slug: R语言中的调色板
categories:
  - R
tags: []
lastmod: '2018-12-20T20:29:32-07:00'
keywords: []
description: ''
comment: no
toc: no
autoCollapseToc: no
postMetaInFooter: no
hiddenFromHomePage: no
contentCopyright: no
reward: no
mathjax: yes
mathjaxEnableSingleDollar: yes
mathjaxEnableAutoNumber: yes
hideHeaderAndFooter: no
flowchartDiagrams:
  enable: no
  options: ''
sequenceDiagrams:
  enable: no
  options: ''
---

使用RColorBrewer包实现R图形的亚瑟个性化

```{r}
library(RColorBrewer)
display.brewer.all()
```

- 连续型调色板（第一个颜色列表），适用于从低到高（梯度）的有序数据。调色板名称是：Blues，BuGn，BuPu，GnBu，Greens，Grays，Oranges，OrRd，PuBu，PuBuGn，PuRd，Purples，RdPu，Reds，YlGn，YlGnBu YlOrBr，YlOrRd。

- 定性调色板（第二种颜色列表），最适合表示名义或分类数据。它们并不意味着群体之间的巨大差异。 调色板名称为：Accent，Dark2，Paired，Pastel1，Pastel2，Set1，Set2，Set3。

- 差异调色板（第三种颜色列表），强调数据范围两端颜色相反。分散的调色板是：BrBG，PiYG，PRGn，PuOr，RdBu，RdGy，RdYlBu，RdYlGn，Spectral

-仅显示色盲友好的调色板，要仅显示色盲友好的brewer调色板，请指定colorblindFriendly选项= TRUE，如下所示：

```{r}
display.brewer.all(colorblindFriendly = TRUE)
```

```
# 1. Visualize a single RColorBrewer palette 
# by specifying its name
display.brewer.pal(n, name)

# 2. Return the hexadecimal color code of the palette
brewer.pal(n, name)
```

函数参数的描述：n：调色板中不同颜色的数量，最小值为3，最大值取决于调色板。
name：上面列表中的调色板名称。 例如name = RdBu。

以下R代码演示了如何显示一个单一的r颜色brewer调色板。

```{r}
# View a single RColorBrewer palette by specifying its name
display.brewer.pal(n = 8, name = 'Dark2')
# Hexadecimal color specification 
brewer.pal(n = 8, name = "Dark2")
```

在ggplot2中使用RColorBrewer调色板，创建一个由组着色的基本ggplot，使用iris演示数据集创建基本ggplots。 我们将创建两组不同颜色的图：散点图和箱形图。

```{r}
library(ggplot2)
# Box plot: changing the fill color by Species
bp <- ggplot(iris, aes(Species, Sepal.Length)) + 
  geom_boxplot(aes(fill = Species)) +
  theme_minimal() +
  theme(legend.position = "top")
bp

# Scatter plot: changing points color by Species
sp <- ggplot(iris, aes(Sepal.Length, Sepal.Width)) + 
  geom_point(aes(color = Species)) +
  theme_minimal()+
  theme(legend.position = "top")
sp
```

使用r color brewer palettes更改ggplot组颜色


>ggplot2中提供了两种色标功能，用于使用rcolorbrewer调色板：
>scale_fill_brewer（）用于箱形图，条形图，小提琴图，点图等
>scale_color_brewer（）用于行和点

```{r}
# Box plot
bp + scale_fill_brewer(palette = "Dark2")

# Scatter plot
sp + scale_color_brewer(palette = "Dark2")
```

在基础图中使用RColorBrewer调色板，brewer.pal（）函数用于生成颜色矢量。

```{r}
# Barplot using RColorBrewer
barplot(c(2,5,7), col = brewer.pal(n = 3, name = "RdBu"))
```

```{r}
data <- read.csv("~/Desktop/test.csv")
knitr::kable(data, align = "c")
```



