---
title: z-score标准化和R代码实现
author: Liang
date: '2018-11-30'
slug: z-score标准化和R代码实现
categories:
  - Bioinfo
tags: []
lastmod: '2018-11-30T15:06:11-05:00'
keywords: []
description: ''
comment: no
toc: no
autoCollapseToc: no
postMetaInFooter: no
hiddenFromHomePage: no
contentCopyright: no
reward: no
mathjax: yes
mathjaxEnableSingleDollar: yes
mathjaxEnableAutoNumber: yes
hideHeaderAndFooter: no
flowchartDiagrams:
  enable: no
  options: ''
sequenceDiagrams:
  enable: no
  options: ''
---

z-score标准化：标准分数（standard score）也叫z分数（z-score）,是一个分数与平均数的差再除以标准差的过程。
用公式表示为：z=(x-μ)/σ。或者说Z = (x - x(mean)) / x(sd)，其中x为某一具体分数，μ为平均数，σ为标准差。
Z值代表着原始分数和母体平均值之间的距离，是以标准差为单位计算。
标准分数可以回答这样一个问题："一个给定分数距离平均数多少个标准差?"在平均数之上的分数会得到一个正的标准分数，在平均数之下的分数会得到一个负的标准分数。
经过处理的数据符合标准正态分布，即均值为0，标准差为1，
Z score 也可以用来表示组织特异性，0 表示没有组织特异性， Z-score >3 表示组织特异性强

z-score标准化也叫做标准差标准化，经过处理之后的数据会符合标准正态分布，其均值为0，标准差为1。

z-score标准化方法适用于属性A的最大值和最小值未知的情况，或有超出取值范围的离群数据的情况。其他还有

- 最小-最大规范化——标准化：对原始数据的线性变换，将数据映射到[0,1]之间
x-min(x) / max(x)-min(x)
- 移动变量的小数点位置来将变量映射到[-1,1]

```{r}
data <- matrix(1:16,nrow=4)
data
```

函数density计算的是数据的核心密度（kernal density）分布，其中density的计算可以通过bw参数（bandwidth）来控制，bw参数最直观的影响就是曲线的平滑性。默认的bw是通过函数bw.nrd0()计算得出，也可以手动设置。

```{r}
d<-density(data)
plot(d)
```


```{r}
a<-round(scale(data),2)
a
```

也可以使用自己的函数进行计算z-score函数

```{r}
apply(data, 1, function(x){(x - mean(x)) / sd(x)})
```


```{r}
#看一下正态分布图片
d<-density(a)
plot(d)
```

# 检查分布情况

```{r}
#input.data应为矩阵
normal_test<- function(input.data,alpha=0.05,picplot=TRUE){
  if(picplot==TRUE){#画图形
    par(mfrow=c(2,1))

    #Q-Q图法
    qqnorm(input.data,main="QQ Plot")
    qqline(input.data)

    #概率密度曲线比较法
    hist(input.data,freq=F,main="Histogram and Density Estimation Curve")
        #如果画出的图缺少尖端部分则使用下面这句代码
    #hist(input.data,freq=F,main="Histogram and Density Estimation Curve",ylim = c(0,0.3))#使用合适的值来避免红蓝线缺少尖端部分，这里根据已经跑出来的图像我得出0.5
    lines(density(input.data),col="blue") #密度估计曲线
    x<-seq(min(input.data),max(input.data),0.0001)
        #使用seq(),若取0.0000001太密集跑大一点的数据就容易死机，建议0.0001
    lines(x,dnorm(x,mean(input.data),sd(input.data)),col="red") 
        #正态分布曲线，思想是根据求每个x应该对应的标准正态y值，然后将x与求出的y放在一起做出所求数据如果按照正态分布应该是怎样的，并于实际密度曲线（蓝线）对比 
  }#sd标准差 mean平均值

  #夏皮罗-威尔克（Shapiro-Wilk）检验法【数据不能过大，范围为3~5000，假如有一个300*300的矩阵那么这个方法运行函数时作废】
  shapiro_result<- shapiro.test(input.data)
  if(shapiro_result$p.value>alpha){
    print(paste("success:Obey normal distribution,p.value=",shapiro_result$p.value,">",alpha))    
  }else{
    print(paste("error:Not obey normal distribution,p.value=",shapiro_result$p.value,"<=",alpha))
  }
  shapiro_result
}
```

```{r message=FALSE, warning=FALSE}
normal_test(data)
```

```{r}
normal_test(a)
```

