---
title: "R语言元编程"
date: '2020-04-17'
author: KJY
slug: metaprogramming
draft: false
categories:
  - R
tags: []
lastmod: '2020-04-17T10:30:09-07:00'
keywords: []
description: ''
comment: no
toc: no
autoCollapseToc: no
postMetaInFooter: no
hiddenFromHomePage: no
contentCopyright: no
reward: no
mathjax: yes
mathjaxEnableSingleDollar: yes
mathjaxEnableAutoNumber: yes
hideHeaderAndFooter: no
flowchartDiagrams:
  enable: no
  options: ''
sequenceDiagrams:
  enable: no
  options: ''

---


> ## Excerpt
> 元编程概念：编写运行时动态修改程序本身的代码（编写产生代码的代码）【使用编程语言来操作或修改自己的代码,代码就是数据】

---

> 元编程概念：编写运行时动态修改程序本身的代码（编写产生代码的代码）【使用编程语言来操作或修改自己的代码,代码就是数据】

R中进行元编程的操作可以使用`base R`中的函数，也可以使用`rlang`函数【`Tidy evaluation`的实现】，当然，`data.table`也有自己的元编程。

通过操作命令（表达式）与执行环境，操作自己的代码。 在R语言中，“表达式”的概念有狭义和广义两种意义。狭义的表达式指表达式（expression）类对象，由`expression`函数产生；而广义的的表达式既包含expression类，也包含R`language`类。`expression`和`language`是R语言中两种特殊数据类：

```{r}
library(rlang)
getClass("expression")
## Class "expression" [package "methods"]
## 
## No Slots, prototype of class "expression"
## 
## Extends: "vector"
getClass("language")
## Virtual Class "language" [package "methods"]
## 
## No Slots, prototype of class "name"
## 
## Known Subclasses: 
## Class "name", directly
## Class "call", directly
## Class "{", directly
## Class "if", directly
## Class "<-", directly
## Class "for", directly
## Class "while", directly
## Class "repeat", directly
## Class "(", directly
## Class ".name", by class "name", distance 2, with explicit coerce
```

可以看到`expression`类由**向量**派生得到，`language`类是虚拟类，它包括我们熟悉的程序**控制关键词/符号**和**name**、**call** 子类。

## base R

### call函数

call函数构建一个命令（**function call**），其第一个参数必须是一个字符串，指明需要被构建的命令，其余参数都会被传递给新生成的命令。

```{r}
cl <- call("round",1.11)
cl
## round(1.11)
class(cl);typeof(cl)
## [1] "call"
## [1] "language"
identical(cl,quote(round(1.11)))
## [1] TRUE
is.call(cl) && is.language(cl)
## [1] TRUE
eval(cl)
## [1] 1
(cl_list <- as.list(cl))
## [[1]]
## round
## 
## [[2]]
## [1] 1.11
as.call(cl_list)
## round(1.11)
mode(cl_list) <- "call";cl_list
## round(1.11)
```

`do.call(what, args, quote = FALSE, envir = parent.frame())`命令则是直接在`envir`中执行`call`命令。

### 捕获代码

`quote(expr)`函数捕获未执行的代码。`enquote(cl)`捕获代码的运行结果,cl为`call`对象。

```{r}
quote(1:9 + 2)
## 1:9 + 2
enquote(1:9 + 2)
## base::quote(c(3, 4, 5, 6, 7, 8, 9, 10, 11))
```

如果希望捕获代码中，某些变量名被替换为对应的值，可以使用`substitute(expr, env)`,**`substitute`**函数除了需要捕获的代码，还可以传递一个替换环境**env**（可以是`列表`、`数据框`、`执行环境`等）参数，此时代码中的变量名如果在**env**中有对应的值，则会被替换为相应的值，除非**env**是全局执行环境。

如果只希望特定的变量名可以被替换，而非所有在执行环境中存在的变量都会被替换，则可以使用`bquote`函数，该函数定义了一种特殊的语法格式——所有被包含在**`.()`**中的变量名才会被替换。

```{r}
substitute(a + b, list(b = 1))
## a + 1
substitute(a + b, baseenv())
## .Primitive("+")(a, b)
b <- 1;substitute(a + b, globalenv())
## a + b
bquote(x <- .(x) + 1, list(x = 1:9))
## x <- 1:9 + 1
```

由操作符`~`构成的命令，被捕获或执行后结果是一致的，唯一的区别在于**～**被捕获后产生的结果没有属性（**attributes**）部分，但无论何种情况我们可以像操作命令树一样取出**~**前后的内容，所以**`~`**经常被用作捕获代码的便捷操作符号。

```{r}
str(eval(y~x))
## Class 'formula'  language y ~ x
##   ..- attr(*, ".Environment")=<environment: R_GlobalEnv>
str(quote(y~x))
##  language y ~ x
f <- y~x+z
class(f);typeof(f)
## [1] "formula"
## [1] "language"
terms(f)
## y ~ x + z
## attr(,"variables")
## list(y, x, z)
## attr(,"factors")
##   x z
## y 0 0
## x 1 0
## z 0 1
## attr(,"term.labels")
## [1] "x" "z"
## attr(,"order")
## [1] 1 1
## attr(,"intercept")
## [1] 1
## attr(,"response")
## [1] 1
## attr(,".Environment")
## <environment: R_GlobalEnv>
```

> `terms`可以用于提取公式的信息，更具体的，可以`?formula`

命令集（**expression**）本身就是未被执行的命令的集合，所以被捕获之后生成的是一个生成该命令集的命令，需要被执行两次才能取出执行结果。

```{r}
#一个表达式向量
(ex <- expression(x = 1, 1 + sqrt(2)))
## expression(x = 1, 1 + sqrt(2))
length(ex);ex[2];typeof(ex[1])
## [1] 2
## expression(1 + sqrt(2))
## [1] "expression"
as.list(ex)
## $x
## [1] 1
## 
## [[2]]
## 1 + sqrt(2)
lapply(ex,eval)
## $x
## [1] 1
## 
## [[2]]
## [1] 2.414214
```

### eval执行代码

`eval(expr, envir, enclos)`执行捕获的代码，其中**envir**是代码中变量名的首要查找位置，**envir**中查找不到的变量名会在**enclos**中查找。

在指定的环境中计算R表达式。

```{r}
# #在指定的环境中计算R表达式
# eval(1+1,envir = globalenv())
# ## [1] 2
# #local函数默认情况下会在一个临时执行环境中执行代码，可以有效的舍弃运算过程中产生的中间变量，返回最后一行表达式，类似函数。
# local({
#   a <- 1:9;
#   b <- a
# },envir = new.env())
# a;b
# ## Error in eval(expr, envir, enclos): object 'a' not found
# ## [1] 1
```

可以看到`a`变量并不在调用环境中。

### 表达式解析parse与deparse

```{r}
(ex <- parse(text = "local({a <- 1;1})"))
## expression(local({
##     a <- 1
##     1
## }))
deparse(quote(x <- 1))
## [1] "x <- 1"
deparse(ex[1])
## [1] "expression(local({" "    a <- 1"         "    1"             
## [4] "}))"
deparse(args(lm))
## [1] "function (formula, data, subset, weights, na.action, method = \"qr\", " 
## [2] "    model = TRUE, x = FALSE, y = FALSE, qr = TRUE, singular.ok = TRUE, "
## [3] "    contrasts = NULL, offset, ...) "                                    
## [4] "NULL"
```

总体而已，`base R`这些函数关系大概如下：

```
knitr::include_graphics("./images/rmetaprogramming.svg")
```

![](https://liripo.github.io/noteWeb/images/rmetaprogramming.svg)

## Tidy evaluation

书籍：[Advanced R](https://adv-r.hadley.nz/metaprogramming.html)**metaprogramming**章节。

```
library(rlang)
```

### 捕获表达式

类似`quote`,**rlang**使用`expr(expr)`捕获代码：

```{r}
library(tidyverse)
expr(mean(x, na.rm = TRUE))
## mean(x, na.rm = TRUE)
expr(10 + 100 + 1000)
## 10 + 100 + 1000
```

`expr`能捕获键入的代码，但是没法捕获传递给函数参数的代码，所以`rlang`提供了`enexpr`函数：[`enexpr()`](https://dplyr.tidyverse.org/reference/tidyeval-compat.html)接受一个惰性求值（被冻结的，**promise??**）的参数并将其转换为一个表达式:

```{r}
capture_it <- function(x) {
  expr(x)
}
capture_it(a + b + c)
## x
```

```{r}
capture_it <- function(x) {
  enexpr(x)
}
capture_it(a + b + c)
## a + b + c
```

类似地，`substitute()`可以完成`enexpr`的工作：

```{r}
capture_it <- function(x) {
  substitute(x)
}
capture_it(a + b + c)
## a + b + c
```

### 生成表达式

几乎每种编程语言都将代码表示为一棵树，通常称为**抽象语法树**，简称 AST。在R中，可以通过`lobstr::ast(x)`查看代码树。

```{r}
lobstr::ast(f1(f2(a = 1+2*3, b), f3(1, f4(2))))
## █─f1 
## ├─█─f2 
## │ ├─a = █─`+` 
## │ │     ├─1 
## │ │     └─█─`*` 
## │ │       ├─2 
## │ │       └─3 
## │ └─b 
## └─█─f3 
##   ├─1 
##   └─█─f4 
##     └─2
```

在base R中提供`call`函数生成代码，而`rlang`则使用`call2`和unquoting。

```{r}
rlang::call2("+", 1, call2("*", 2, 3))
## 1 + 2 * 3
```

`rlang`使用**unquote**操作符`!!`(发音为bang bang)可以将存储的代码树插入被捕获表达式中：

```{r}
xx <- expr(x + x)
yy <- expr(y + y)

expr(!!xx / !!yy)
## (x + x)/(y + y)
cv <- function(var) {
  var <- enexpr(var)
  expr(sd(!!var) / mean(!!var))
}

cv(x + y)
## sd(x + y)/mean(x + y)
```

多个表达式使用`!!!`

```{r}
xs <- exprs(1, a, -b)
expr(f(!!!xs, y))
## f(1, a, -b, y)
```

### 评估（**Evaluation**）代码

`eval_tidy(expr,data = NULL,env = caller_env)`是`eval`的一种变体，其使用`as_data_mask`函数增加了一层数据掩码，`eval_tidy`的data参数中的对象优先于调用环境中的对象。

**Advanced R**展示了一个例子，用于解释使用数据掩码时必须始终使用`enquo()`而不是`enexpr()`。

```{r}
with2 <- function(df, expr) {
  a <- 1000
  eval_tidy(enexpr(expr), df)
}
df <- data.frame(x = 1:3)
a <- 10
with2(df, x + a)
## [1] 1001 1002 1003
```

可以看到捕获到的表达式中`a`变量的值为1000，而不是全局变量中的10，而rlang 使用一种新的数据结构解决这个问题: 将表达式与环境捆绑在一起的quosure。

```{r}
with2 <- function(df, expr) {
  a <- 1000
  eval_tidy(enquo(expr), df)
}

with2(df, x + a)
## [1] 11 12 13
```

可以看到`a变量`绑定到了定义了`x+a`的表达式环境中去了。

### 解析表达式

`parse_expr(x)`可以解析字符串为表达式，类似与`parse`,而`expr_text` 则类似`deparse`

```{r}
chr <- "y <- x + 10"
(z <- parse_expr(chr))
## y <- x + 10
expr_text(z)
## [1] "y <- x + 10"
```

`parse_exprs(x)`用于多个表达式,返回一个表达式**list**,类似于`as.list(parse(...))`

```{r}
path <- tempfile("my-file.R")
# tempfile returns a vector of character strings which can be used as names for temporary files.
cat("1; 2; mtcars", file = path)
parse_exprs(file(path))
## [[1]]
## [1] 1
## 
## [[2]]
## [1] 2
## 
## [[3]]
## mtcars
```


```{r}
e2 = "vs + am ; am +vs";
mtcars %>% mutate(!!!parse_exprs(e2))
```

