---
title: "R语言purrr包详细介绍"
date: '2020-05-17'
author: KJY
slug: purrr
draft: false
categories:
  - R
tags: []
lastmod: '2020-05-17T10:30:09-07:00'
keywords: []
description: ''
comment: no
toc: no
autoCollapseToc: no
postMetaInFooter: no
hiddenFromHomePage: no
contentCopyright: no
reward: no
mathjax: yes
mathjaxEnableSingleDollar: yes
mathjaxEnableAutoNumber: yes
hideHeaderAndFooter: no
flowchartDiagrams:
  enable: no
  options: ''
sequenceDiagrams:
  enable: no
  options: ''

---

参考：

https://jiaxiangli.netlify.app/2018/02/27/purrr/
https://cloud.tencent.com/developer/article/1771939

urrr包除了占据tidyverse风格核心函数式编程的map_* 功能，还提供非常强大的list操作功能

R写循环有三个境界：

手动for循环
apply循环
purrr泛函式编程

泛函式定义: 函数的函数成为泛函式，map(x,f)中，map是函数，f也是函数，f是map的参数，那么map就是泛函数。
在数学上，函数的函数称为泛函，在编程中表示函数作用在函数上，或者说函数包含其它函数作为参数，这就是泛函式。
循环迭代，本质上就是将一个函数依次应用（映射）到序列的每一个元素上。
表示出来就是泛函式：map_*(x, f)

```{r}
library(tidyverse)
```


载入R包tidyverse后，自动加载了8个R包，即ggplot2，tibble，tidyr，readr，purrr，dplyr，stringr，以及forcats(将在下文介绍其中最重要的几个包)。结果还显示，R包dplyr中的filter()函数与lag()函数分别“掩盖”(mask)了同名的R基础函数。如果你想调用R基础函数filter()或lag()，则须使用它们的全称stats::filter()或stats::lag()，从R的基础包stats调用这两个函数。

我们可以通过下面两种方式看一个包内所有的function

```{r}
ls("package:purrr")
```

```{r}
lsf.str("package:purrr") # List Objects and their Structure
```

包含的内容太多，所以选择一些重要的function进行介绍

map表示映射，可以在一个或多个列表/向量的每个位置上应用相同函数进行计算。map函数的映射对象只有一个。

map(.x, .f, …)
.x: 列表或向量；
.f: 映射函数；
...: 映射函数的其他参数

```{r}
# 单个向量map,指定函数参数
1:4 %>%
  map(rnorm,mean=1,sd=2)
```

map2函数是map函数的变形，映射对象有两个，需要注意两个列表/向量的长度必须相同。

map2(.x,.y, .f, …)
.x: 列表或向量；
.y: 列表或向量,与.x等长；
.f: 映射函数；
...: 映射函数的其他参数

```{r}
# 两个向量map，使用公式函数
map2(1:3,2:4,~sum(.x,.y))
```

pmap函数是map函数的变形，映射对象为多个，需要注意多个列表/向量的长度必须相同。

pmap(.l, .f, …)
.l: 列表向量/列表；
.f: 映射函数；
...: 映射函数的其他参数

```{r}
# 多个向量map，使用公式函数
pmap(list(1:3,2:4,3:5),~sum(..1,..2,..3))
```


调用不同的函数
还有一种更复杂的情况：不但传给函数的参数不同，甚至函数本身也是不同的。

```{r}
f = c("runif", "rnorm", "rpois")
param = list(
    list(min = -1, max = 1),
    list(sd = 5),
    list(lambda = 10)
)
```


为了处理这种情况，我们使用invoke_map()函数：

```{r}
invoke_map(f, param, n = 5)
```

第1个参数是一个函数列表或包含函数名称的字符串向量。第2个参数是列表的一个列表，给出了要传给各个函数的不同参数。随后的参数要传给每个函数。




reduce
reduce函数表示规约，计算向量中相邻的两个元素，结果再与第三个元素计算，…，最后计算出一个值。

```{r}
reduce(1:5,paste)
```

reduce函数可以有很多的妙用，比如将一系列data.frame，进行left_join

reduce2函数可以同时对两个向量进行规约计算，注意第二个向量长度需要比第一个向量小1。

```{r}
# 多个向量reduce
reduce2(1:4,c(1,1,1),function(x,y,z) x+y-z)

```

计算逻辑为第一次：1+2-1=2，第二次2+3-1=4，第三次4+4-1=7。


函数 accumulate() 与 reduce() 作用方式相同，不同之处是：reduce() 只保留最终的结果，而 accumulate() 会保留所有中间结果。例如，

```{r}
accumulate(1:100, sum) 
```


pluck()：同 [[ 提取列表中的元素
keep(): 保留满足条件的元素
dicard(): 删除满足条件的元素
compact(): 删除列表中的空元素
append()：在列表末尾增加元素
flatten(): 摊平列表（只摊平一层）



```{r}
library(tidyverse)
set.seed(42722)
## Names of the example data frames we'll create
## are df_1 ... df5
df_names <- paste0("df_", 1:5) %>% 
  set_names()


df_names
## We'll make the new dfs by sampling from mtcars
base_df <- as_tibble(mtcars, rownames = "model") %>% 
  select(model, cyl, hp)

base_df
## Create 5 new data frame objects in our environment.
## Each is a sample of ten rows of three columns from mtcars

df_names %>% 
  walk(~ assign(x = .x,         # each element of df_names in turn
                value = sample_n(base_df, 10), 
                envir = .GlobalEnv))
## Now we have, e.g.
df_1

df_2
```
```{r}
df_names
```



```{r}
df_list <- map(df_names, get)
df_list
```



```{r}
split_list <- df_list %>% 
  map(~ mutate(., 
               over_under = if_else(.$cyl > 5, "over", "under"))) %>% 
    map(~ split(., as.factor(.$over_under))) 


split_list
```

```{r}
df_list %>% 
  map(~ mutate(., 
               over_under = if_else(.$cyl > 5, "over", "under")))
```


The . inside the mutate() and split() functions are pronouns standing for “the thing we’re referring to/computing on right now”. In this case, that’s “the current data frame as we iterate through df_list”. Now we have a nested list. Each of df_1 to df_5 is split into an over or under table. The whole thing looks like this:


```{r}
split_list %>% 
  map("over") %>%                               # subset to "over" dfs only
  set_names(nm = ~ paste0(.x, "_over")) %>%     # name each element, add the _over suffix
  walk2(.x = names(.), #                        # write out each df with its name
        .y = .,
        .f = ~ assign(x = .x,
                value = as_tibble(.y),
                envir = .GlobalEnv))

split_list
```


```{r}
lapply(split_list, `[[`, "over")
```

```{r}
df_list
```


```{r}
df_all <- bind_rows(df_list, .id = "id")
df_all
```



