---
title: R向文本文件插入内容
author: Liang
date: '2018-11-25'
slug: R向文本文件插入内容
categories:
  - R
tags: []
lastmod: '2018-11-25T14:14:25-05:00'
keywords: []
description: ''
comment: no
toc: no
autoCollapseToc: no
postMetaInFooter: no
hiddenFromHomePage: no
contentCopyright: no
reward: no
mathjax: no
mathjaxEnableSingleDollar: no
mathjaxEnableAutoNumber: no
hideHeaderAndFooter: no
flowchartDiagrams:
  enable: no
  options: ''
sequenceDiagrams:
  enable: no
  options: ''
---

## 1. 创造文件并写入

```{r}
fileConn<-file("./output.txt") #创造一个文件
writeLines(c("Hello","World"), fileConn) #写入内容到文件内
close(fileConn)
```

## 2. 替代方法

可以使用sink和cat命令写入文件

sink函数将输出结果重定向到文件。

使用方式：sink(file = NULL, append = FALSE, type = c("output", "message"),split = FALSE)

append参数：布尔值。TRUE时，输出内容追加到文件尾部。FALSE，覆盖文件原始内容。

cat函数即能输出到屏幕，也能输出到文件.

使用方式：cat(... , file = "", sep = " ", fill = FALSE, labels = NULL,append = FALSE)

有file时，输出到file。无file时，输出到屏幕。

append参数：布尔值。TRUE时，输出内容追加到文件尾部。FALSE，覆盖文件原始内容。

```{r}
sink("./outfile2.txt")
cat("hello\nworld")
sink()
```

## 3. 替代方法2

R中还有一个write函数，可以直接写入内容到文件内
```{r}
line="hello\nworld"
write(line,file="./outfile3.txt")
```

## 4. 插入文件到文本指定位置

创造文件
```{r}
line="hello\nworld"
write(line,file="./outfile3.txt")
```
读取文件
```{r}
txt_cont <- readLines("./outfile3.txt", warn=FALSE)
length(txt_cont)
```
在文件的第二行插入内容重新写入
```{r}
txt_cont <- paste(txt_cont[1], "my", txt_cont[2], sep = "\n")
#不能用+，和Python不同，字符串不能加
writeLines(txt_cont, "./outfile4.txt")
```

